臺灣板橋地方法院刑事判決　　　　　　　96年度易字第1621號
公　訴　人　臺灣板橋地方法院檢察署檢察官
被　　　告　乙○○
選任辯護人　李宜光律師
上列被告因竊盜案件，經檢察官提起公訴（96年度偵字第5585號
），被告於準備程序進行中就被訴事實為有罪之陳述，經告知簡
式審判程序之旨，並聽取當事人之意見後，本院裁定由受命法官
獨任進行簡式審判程序，並判決如下：
    主  文
乙○○共同攜帶兇器竊盜未遂，累犯，處有期徒刑陸月，減為有
期徒刑月，如易科罰金，以新臺幣壹仟元折算壹日。如附表所
示之物均沒收。
    事  實
一、乙○○曾因竊盜案件，經本院以93年度易字第46號判處有期
    徒刑1 年6 月確定；又因偽造文書案件，經本院以93年度簡
    字第1815號判處有期徒刑4 月，如易科罰金，以銀元300 元
    折算1 日確定；復因竊盜案件，經臺灣臺北地方法院以93年
    度易字第737 號判處有期徒刑8 月確定；再因違反毒品危害
    防制條例案件，經臺灣臺北地方法院以93年度簡字第1994號
    判處有期徒刑5 月，如易科罰金，以銀元300 元折算1 日確
    定，前開案件嗣經定應執行刑為2 年8 月，於民國95年7 月
    18日縮短刑期假釋出監，於同年11月8 日假釋期滿，所餘刑
    期內未經撤銷假釋，其未執行之刑，以已執行論。猶不知悔
    改，復於96年3 月6 日3 時至5 時許，在臺北縣土城市○○
    路○段與金城路口之土地公廟，因遇真實姓名年籍不詳綽號
    「阿寶」之成年男子，而「阿寶」邀其共同竊取自用小客車
    內財物，擔任把風之角色，將給予新臺幣1,000 元之代價，
    乙○○因亟需用錢，即與「阿寶」共同基於竊盜之犯意聯絡
    ，由「阿寶」攜帶客觀上足以對人之生命、身體、健康、安
    全構成威脅，具有危險性之兇器電鑽、剪刀、尖嘴鉗、螺絲
    起子等工具，放置於背包內（所攜帶之工具詳如附表所示）
    ，並駕駛車牌號碼不詳之自用小客車，沿路尋找目標，嗣於
    96年3 月6 日5 時30分許，至臺北縣中和市○○街423 巷8
    號前，先由「阿寶」將防爆紙貼在藍育慈所有而供其夫甲○
    ○使用之車牌號碼3909-MQ 號自用小客車之後車窗上，並以
    不明鈍器打破前開車窗，進入車內，並以電鑽等物破壞該車
    面板等處，欲竊取車內影音設備，乙○○則在巷口擔任把風
    工作，隨後「阿寶」亦叫乙○○上車，繼續把風。尚未得手
    之際，因觸動警報器，為藍育慈及甲○○及時發現，上前制
    止，「阿寶」趁隙逃逸，乙○○則遭藍育慈、甲○○及路人
    合力逮捕，並報警查獲而不遂。為警在現場扣得電鑽1 支、
    防爆貼紙1 捲及工具背包（詳如附表所示）。
二、案經臺北縣政府警察局中和分局報告臺灣板橋地方法院檢察
    署檢察官偵查起訴。
    理  由
一、上揭事實，業據被告乙○○於警詢、檢察官偵訊及本院審理
    中均坦承不諱，亦據告訴人吳坤龍於警詢及檢察官偵查中、
    證人藍育慈於檢察官偵查中指述綦詳，並有現場、車損及工
    具照片12幀在卷可稽，電鑽1 支、防爆紙1 捲扣案可證（背
    包警方發還予乙○○），足徵被告自白與事實相符。本件事
    證明確，被告犯行洵堪認定。
二、查電鑽、剪刀、尖嘴鉗、螺絲起子等乃是金屬製品，前端均
    尖銳，客觀上具有危險性，足以對人之身體、生命、安全構
    成威脅，應屬兇器。核被告所為係犯刑法第321 條第2 項、
    第1 項第3 款之攜帶兇器竊盜未遂罪。被告與「阿寶」就前
    開犯行，有犯意之聯絡與行為之分擔，皆為共同正犯。被告
    已著手於犯罪行為之實施，尚未得手之際，旋為蔡正孝發覺
    而不遂，為未遂犯，應依刑法第25條第2 項減輕其刑。被告
    前因竊盜案件，經本院以93年度易字第46號判處有期徒刑1
    年6 月確定；又因偽造文書案件，經本院以93年度簡字第
    1815號判處有期徒刑4 月，如易科罰金，以銀元300 元折算
    1 日確定；復因竊盜案件，經臺灣臺北地方法院以93年度易
    字第737 號判處有期徒刑8 月確定；再因違反毒品危害防制
    條例案件，經臺灣臺北地方法院以93年度簡字第1994號判處
    有期徒刑5 月，如易科罰金，以銀元300 元折算1 日確定，
    前開案件嗣經定應執行刑為2 年8 月，於95年7 月18日縮短
    刑期假釋出監，於同年11月8 日假釋期滿，所餘刑期內未經
    撤銷假釋，其未執行之刑，以已執行論，有臺灣高等法院被
    告前案紀錄表乙紙在卷可按，其受有期徒刑之執行完畢，5
    年以內再犯有期徒刑以上之罪，為累犯，應依刑法第47條第
    1 項加重其刑，並依法先加後減之。爰審酌被告犯罪之動機
    、目的、手段、攜帶兇器不僅可能造成財物損失，亦對人身
    安全具有潛在威脅，所生之危害，及坦承犯行之犯罪後態度
    等一切情狀，量處如主文所示之刑。又中華民國96年罪犯減
    刑條例業於96年7 月4 日公布，於同年月16日生效，被告之
    犯罪時間係在96年4 月24日以前，合於減刑條件，應依該條
    例第2 條第1 項第3 款規定減其刑期二分之一，並依刑法第
    41條第1 項之規定諭知易科罰金之折算標準。
三、如附表所示之物，均為共同正犯「阿寶」所有供其等為本件
    竊盜未遂犯行所用之物，爰依刑法第38條第1 項第2 款宣告
    沒收（而除電鑽1 支、防爆紙1 捲外，背包及其內所裝載之
    工具雖員警將之發還被告，惟不能證明業已滅失，爰一併加
    以沒收。
四、公訴意旨另以：被告乙○○與「阿寶」以不明鈍器撬開車牌
    號碼3909-MQ 號自用小客車車窗，並以電鑽等物竊取車內影
    音設備，致該車車窗、面版、座椅多處損壞，因認被告另涉
    犯刑法第354 條之毀損罪云云。惟按告訴乃論之罪，告訴人
    於第一審辯論終結前得撤回其告訴；又告訴乃論之罪，其告
    訴經撤回者，應諭知不受理之判決，刑事訴訟法第238 條第
    1 項及第303 條第3 款定有明文。經查：告訴人甲○○於96
    年7 月20日業已撤回毀損罪之告訴，有刑事撤回告訴狀乙紙
    在卷足憑，依照首開說明，本應諭知不受理之判決，惟公訴
    意旨認此部分與前揭論罪科刑之竊盜未遂犯行間，有想像競
    合關係，屬裁判上一罪，爰不另為不受理之諭知。
據上論斷，應依刑事訴訟法第273 條之1 第1 項、第299 條第1
項前段，刑法第321 條第2 項、第1 項第3 款、第25條第2 項、
第47 條 第1 項、第41條第1 項前段、第38條第1 項第2 款，刑
法施行法第1 條之1 第1 項、第2 項前段，中華民國96年罪犯減
刑條例第2 條第1 項第3 款、第7 條，判決如主文。
本案經檢察官曾文鐘到庭執行職務。
中　　華　　民　　國　　96　　年　　7 　　月　　25　　日
                  刑事第十一庭  法  官  張宏節
此正本與原本無異。
如不服本判決應於送達後10日內向本院提出上訴狀。
                                書記官  李崇文
中　　華　　民　　國　　96　　年　　7 　　月　　25　　日
附錄本案論罪科刑法條全文：
刑法第 321條第2項、第1項第3款。
（加重竊盜罪）
犯竊盜罪而有左列情形之一者，處 6 月以上、 5 年以下有期徒
刑：
三  攜帶兇器而犯之者。
前項之未遂犯罰之。
附表：
┌──┬───────┬───┬──────────┐
│編號│物品名稱      │數量  │備註                │
├──┼───────┼───┼──────────┤
│一  │防爆紙        │1張   │被告所有供其犯本件所│
│    │              │      │用之物。            │
├──┼───────┼───┼──────────┤
│二  │電鑽          │1支   │被告所有供其犯本件所│
│    │              │      │用之物。            │
├──┼───────┼───┼──────────┤
│三  │背包          │1個   │被告所有供其犯本件所│
│    │              │      │用之物。            │
├──┼───────┼───┼──────────┤
│四  │手電筒        │1支   │置於背包內。        │
├──┼───────┼───┼──────────┤
│五  │切割器        │1支   │（同上）            │
├──┼───────┼───┼──────────┤
│六  │剪刀          │1支   │（同上）            │
├──┼───────┼───┼──────────┤
│七  │尖嘴鉗        │1支   │（同上）            │
├──┼───────┼───┼──────────┤
│八  │鉗刀          │1支   │（同上）            │
├──┼───────┼───┼──────────┤
│九  │十字起子      │2支   │（同上）            │
├──┼───────┼───┼──────────┤
│十  │一字起子      │2支   │（同上）            │
├──┼───────┼───┼──────────┤
│十一│T字起子       │1支   │（同上）            │
├──┼───────┼───┼──────────┤
│十二│組合式起子    │4支   │（同上）            │
└──┴───────┴───┴──────────┘
